臺灣嘉義地方法院刑事判決　　　　　　　　　　　　　九十三年度簡上字第三三號
　　上　訴　人　丙○○
　　即　被　告
　　　　　　　　乙○○
右上訴人因違反動產擔保交易法案件，不服本院簡易庭九十三年度簡字第七九號，九
十三年一月七日第一審判決（聲請簡易判決處刑書案號：臺灣嘉義地方法院檢察署九
十二年度偵字第七八八九號、第八二四二號）提起上訴，本院管轄之第二審合議庭判
決如左：
    主  文
上訴駁回。
丙○○緩刑貳年。緩刑期間付保護管束。
    事實及理由
一、本案經本院審理結果，認第一審以上訴人即被告丙○○、乙○○共同動產擔保交
    易之債務人，意圖不法之利益，將標的物出質，致生損害於債權人之規定，分別
    處有期徒刑四月，如易科罰金，以三百元折算一日，乙○○緩刑二年，其認事用
    法及量刑均無不當，應予維持，並引用附件第一審判決書（附公訴人聲請簡易判
    決處刑書）記載之事實、證據及理由。
二、上訴意旨略以：上訴人即被告丙○○、乙○○固曾於民國九十一年六月十二日，
    以乙○○所有之車牌號碼ＢＡ－八六二七號車輛設定動產擔保交易之動產抵押予
    聯邦商業銀行股份有限公司（下稱聯邦銀行），向聯邦銀行貸款新臺幣（下同）
    十萬元，因上訴人丙○○欠地下錢莊四萬元，債權人陳大江以暴力威脅取走前揭
    小客車供擔保，非上訴人故意違反動產擔保交易法，另上訴人業於九十三年一月
    十四日清償對於聯邦銀行之債務，因之伊並無違反動產擔保交易法云云。
三、經查：被告丙○○、乙○○以動產擔保交易方式於九十一年六月十二日向聯邦銀
    行貸得十萬元乙節，有動產擔保契約書、動產抵押契約書在卷可稽，而被告僅繳
    納一期分期款後即未再按期清償債務，並將車輛出質予丙○○之另一位債權人陳
    大江作為擔保之用等情，已據被告自承在卷，與告訴代理人甲○○指訴情節相符
    ，並經證人陳大江證述在卷，堪認屬實，又被告辯稱其係因遭陳大江脅迫，並非
    自願將車輛提供陳大江擔保，故非故意違反動產擔保交易法云云，然此已據證人
    陳大江否認，且被告丙○○於偵查中自承：伊之前欠陳大江四萬五千多元，九十
    一年七月底陳大江到伊住處將右揭車輛開走，伊與被告乙○○都在場，有同意他
    將車子開走等語，被告乙○○於偵查中亦供稱：車子都是丙○○在使用，知道丙
    ○○將車子給陳大江使用，雙方有簽讓渡書等語（見臺灣嘉義地方法院檢察署九
    十二年度發查字第七三五號卷第十九、二十頁），且被告復未提出積極證據證明
    陳大江有該脅迫強行取走前揭車輛之事實，其於本院審理時空言辯稱非自願出質
    云云，顯係事後飾卸之詞，無足以採，被告之行為既已違反動產擔保交易法第三
    十八條之規定，自應予依法論科，雖被告嗣後清償對於聯邦銀行所負債務，然此
    係被告民事責任之履行，與其應負之刑事責任尚無關涉，被告以此為理由提起上
    訴，其上訴為無理由，應予駁回。末查被告丙○○前未曾受有期徒刑以上刑之宣
    告，此有台灣高等法院被告全國前案記錄表一份在卷可稽，其因一時失察，偶罹
    刑典，且於原審判決後之九十三年一月十四日清償全部債務，此業據告訴代理人
    於九十三年一月十五日提出之呈報狀一紙在卷可稽，經此訴訟程序之追訴及刑之
    宣告後，應知警惕而無再犯之虞，本院因認暫不執行為當，爰予以宣告緩刑二年
    ，並於緩刑期內付保護管束，用啟自新，並觀後效。
四、據上論斷，應依刑事訴訟法第四百五十五條之一第三項、第三百六十八條，刑法
    第七十四條第一款、九十三條第一項，判決如主文。
本案經檢察官陳昭廷到庭執行職務。
中      華      民      國    九十三    年      三      月     三十     日
                                  臺灣嘉義地方法院刑事第三庭
                                      審判長法官  沈  福  財
                                            法官  陳  端  宜
                                            法官  朱  美  璘
右正本證明與原本無異。
不得上訴。
中      華      民      國    九十三    年      三      月     三十     日
                                          書記官  尹  玉  琪
